臺灣桃園地方法院刑事判決　　　　　　　 94年度重訴字第6號
公　訴　人　臺灣桃園地方法院檢察署檢察官
被　　　告　甲○○
指定辯護人　本院公設辯護人陳瑞明
上列被告因違反槍砲彈藥刀械管制條例等案件，經檢察官提起公
訴（93年度偵字第18938 號），本院判決如下：
    主  文
甲○○未經許可，持有可發射子彈具殺傷力之改造手槍，處有期
徒刑壹年陸月，併科罰金新臺幣玖萬元，罰金如易服勞役，以銀
元佰元即新臺幣玖佰元折算壹日，扣案如附表一所示之物品，
沒收之。又意圖供行使之用而收集偽造之通用紙幣，處有期徒刑
年陸月，扣案如附表二所示之物品，沒收之。應執行有期徒刑
肆年拾月，扣案如附表一、二所示之物品，沒收之。
    事  實
一、甲○○明知可發射子彈具有殺傷力之仿FN廠半自動手槍製造
    之玩具手槍，更換土造金屬槍管及土造金屬槍機改造而成之
    改造手槍1 把（含彈匣1 個，槍枝管制編號：0000000000號
    ），口徑7.97mm之土造子彈2 顆、雙基發射火藥1 包（含袋
    毛重2.65公克，淨重0.37公克，取0.15公克供鑑驗用罄，餘
    0.22公克），係違反槍砲彈藥刀械管制條例第4 條第1 項第
    2 款、第2 項之子彈、彈藥主要組成零件，均係屬槍砲彈藥
    刀械管制條例第4 條第1 項第1 款、第2 款、第2 項之槍砲
    、子彈、彈藥主要組成零件，非經主管機關許可不得持有，
    竟自民國93年9 月間，自李興明（業已於93年10月4 日死亡
    ）處收受上揭槍彈、火藥後，將雙基發射火藥置於其位於桃
    園縣中壢市○○○路36號2 樓租屋處內，另為己身防身之用
    ，將上揭槍彈置於其隨身背包內，以此方式持有之；甲○○
    另意圖供行使之用，於93年9 月間，於李興明交付前揭槍彈
    、火藥之時，明知李興明同時交付顏色、面額、字跡，均與
    中央印製廠印製之紙鈔相仿之新臺幣1,000 元紙幣3 張（編
    號：AS396579WC，2 張，編號GS803825YJ，1 張）、500 元
    紙幣25張（編號：CR931336ZD，25張），係偽造之通用紙幣
    ，竟意圖供行使之用而收集，並置於隨身背包內。嗣於93年
    11 月17 日下午3 時40分許，為警在桃園縣中壢市○○○路
    58巷2 弄12號前當場查獲，並在甲○○隨身背包內查獲前揭
    槍彈、偽造之通用紙幣等物，嗣警方持本院93年度聲搜字第
    976 號搜索票至甲○○位於桃園縣中壢市○○○路36號2 樓
    租屋處執行搜索時，查獲雙基發射火藥1 包（含袋毛重2.65
    公克，淨重0.37公克，取0.15公克供鑑驗用罄，餘0.22公克
    ），及與本案無關之掃刀1 支、玩具槍之金屬槍身3 個、玩
    具槍之金屬滑套5 個、金屬材質之護木握把片4 個、玩具槍
    之金屬彈匣3 個、內具阻鐵之玩具金屬槍管5 支、金屬彈簧
    6 個、玩具金屬擊錘、扳機、槍機座等槍機零件15個、玩具
    金屬彈殼58個、底火2 盒、鋼條5 支、鑽頭9 支、虎鉗1 個
    、鉗子3 支、比例尺1 支、電鑽機1 台等物，始知上情。
二、案經桃園縣政府警察局移送臺灣桃園地方法院檢察署檢察官
    偵查起訴。
    理  由
一、訊據被告甲○○於警詢、偵查及本院審理期間，對於上揭時
    、地，持有上開具殺傷力之改造手槍1 把及土造子彈2 顆、
    雙基發射火藥1 包、偽造之通用紙幣等事實均坦承不諱，惟
    辯稱其持有偽造之通用紙幣並無意圖供行使之用云云。經查
    ：
    (一)被告持有槍彈、火藥等情，有上開改造手槍1 把、土造子
      彈2 顆、雙基發射火藥1 包扣案為證，而上開之改造手槍
      1 把、土造子彈2 顆經送內政部警政署刑事警察局鑑定，
      其鑑驗結果：「一、送鑑改造手槍壹枝（含彈匣1 個，槍
      枝管制編號0000000000），認係仿FN廠半自動手槍製造之
      玩具手槍，更換土造金屬槍管及土造金屬槍機改造而成之
      改造手槍，機械性能良好，可擊發適用子彈，認具殺傷力
      。二、送鑑改造子彈2 顆，認均係土造子彈（具直徑約7.
      97mm之金屬彈頭），採樣1 顆試射，可擊發，認具殺傷力
      。」等情，有內政部警政署刑事警察局93年12月27日刑鑑
      字第0930234961號槍彈鑑定書1 份附卷足參（見偵查卷第
      79頁）。另扣案之雙基發射火藥1 包（含袋毛重2.65公克
      ，淨重0.37公克，取0.15公克供鑑驗用罄，餘0.22公克）
      ，經送內政部警政署刑事警察局，以燃燒試驗法、呈色試
      驗法、氣相層析質譜分析法、核磁共振分析法、掃瞄式電
      子顯微鏡/X射線能譜分析法、紅外線光譜分析法鑑驗結果
      ，檢出有硝化甘油（Nitroglycerine；NG）、硝化纖維（
      Nitrocellulose；NC）、CentralietII等成分，認係雙基
      發射火藥，常用於制式槍枝、火砲之發射藥，此有內政部
      警政署93年7 月23日刑鑑字第0930126408號鑑驗通知書1
      紙在卷為憑（見偵查卷第81頁、第82頁），依據內政部86
      年11月24日台（86）內警字第8670683 號公告，火藥為炸
      彈、爆裂物之主要組成零件，係屬槍砲彈藥刀械管制條例
      所列管，因此，扣案之雙基發射火藥，係屬槍砲彈藥刀械
      管制條例第4 條第2 項之彈藥主要組成零件一情，應堪認
      定。綜上所述，被告未經許可，持有扣案具殺傷力之改造
      手槍1 支、土造子彈2 顆，彈藥主要組成零件之雙基發射
      火藥1 包犯行明確，應依法論科。
    (二)扣案偽造之1,000 元紙幣3 張、500 元紙幣25張，經本院
      送請中央銀行鑑定，經該機關轉由所屬中央印製廠鑑定結
      果，扣案偽造之通用紙幣，均以彩色噴墨方式仿印，無凹
      版印紋凸起效果；紙張非鈔券紙；無水印；安全線以噴墨
      方式仿鈔券正面五段裸露部分；左下角面額數字以噴墨方
      式仿折光變色油墨，此有中央印製廠94年4 月8 日中印發
      字第0940001398號函附於本院卷可稽，是應認扣案之1,00
      0 元紙幣3 張、500 元紙幣25張非屬中央銀行發行而屬偽
      造之通用紙幣，應無疑義。被告雖坦承持有上揭偽造通用
      紙幣，惟否認有供行使之意圖，辯稱伊僅將之置放於隨身
      背包內，比較好看云云。惟查，被告明知前揭紙幣係屬偽
      造，卻仍將之置放於隨身背包內隨身攜帶，其伺機欲供行
      使之用意，至為明顯；且觀之扣案偽造之1,000 元、500
      元之紙幣，經實際觸摸結果，紙質與中央銀行發行之真鈔
      紙質雖有差異，然其顏色、圖樣、面額字跡等，均與中央
      銀行發行之真鈔相仿，業據本院審理時勘驗所得，倘於天
      色昏暗或將收受紙幣之人因情況急迫、輕率而疏於防備檢
      查之際，即易使人誤認係中央銀行發行之真鈔而予收受；
      此外，倘依被告所述，將扣案之偽造通用紙幣置放於隨身
      背包之內，係為求好看云云，惟為使皮包內看起來擁有許
      多大鈔之方式眾多，然被告卻將與真鈔相仿之偽鈔，與真
      鈔置於同處，難認被告僅係為求好看而將偽鈔置於隨身背
      包之內。從而，被告收集偽造之通用紙幣以供行使之意圖
      甚明，被告前揭辯解，係屬飾卸之詞，無足為採。
    (三)綜上，本件事證明確，被告犯行足可認定，應依法論科。
二、按被告行為後，槍砲彈藥刀械管制條例業於94年1 月26日修
    正公布，並自同年月28日起施行，刪除原槍砲彈藥刀械管制
    條例第11條，並將修正前第11條第4 項移入修正後第8 條第
    4 項，即將原法定刑「一年以上七年以下有期徒刑，併科新
    臺幣七百萬元以下罰金」，提高為「三年以上十年以下有期
    徒刑，併科新臺幣七百萬元以下罰金」經比較新舊法之結果
    ，以修正前之槍砲彈藥刀械管制條例第11條第4 項之規定，
    有利於被告，是依刑法第2 條第1 項但書之規定，應適用修
    正前之該條例第11條第4 項之規定論處。查被告未經主管機
    關許可，持有前揭可發射子彈具殺傷力之改造手槍，核其所
    為，係犯修正前槍砲彈藥刀械管制條例第11條第4 項之未經
    許可，持有可發射子彈具有殺傷力之改造手槍罪；另被告未
    經主管機關許可，持有前揭具殺傷力之土造子彈2 顆，係犯
    槍砲彈藥刀械管制條例第12條第4 項之未經許可，持有具殺
    傷力之子彈罪，又未經許可持有具殺傷力之子彈係違反社會
    法益，故同時持有2 顆子彈，係屬實質一罪，不生想像競合
    問題；再被告未經許可，持有彈藥主要組成零件之雙基發射
    火藥1 包，係犯同條例第13條第4 項之持有彈藥組成零件罪
    ；另被告意圖供行使之用，而收集偽造之通用紙幣，係犯刑
    法第196 條第1 項之之意圖供行使之用而收集偽造之通用紙
    幣罪。被告以一持有之行為，同時持有具有殺傷力之改造玩
    具手槍、土造子彈、雙基發射火藥，而同時觸犯未經許可，
    持有可發射子彈具有殺傷力之改造手槍罪、未經許可持有子
    彈罪、未經許可持有彈藥主要組成零件3 罪名，應依刑法第
    55 條 想像競合犯之規定，論以較重之未經許可，持有可發
    射子彈具有殺傷力之改造手槍罪處斷。而被告未經許可，持
    有彈藥之主要組成零件罪部分，雖未據起訴，惟此部分之事
    實與上開未經許可持有具有殺傷力之手槍、子彈2 罪間，有
    想條競合之裁判上一罪關係，本院自得併予審酌。被告上開
    未經許可，持有可發射子彈具有殺傷力之改造手槍罪，與意
    圖供行使之用而收集偽造之通用紙幣罪，犯意各別，行為互
    殊，應分論併罰。爰審酌槍彈性質上屬高度危險之物品，非
    經主管機關許可不得無故持有，以維社會大眾安全，而被告
    無故持有具殺傷力之改造手槍、子彈、雙基發射火藥，對社
    會之秩序及安寧，勢將會產生極大之不安，所為非是，另被
    告持有偽造通用紙幣數量甚多，價值達15,500元，倘被告持
    以行使，對社會金融交易秩序及信用將造成重大妨礙，及被
    告之素行、犯罪之動機、目的、手段、持有改造手槍、子彈
    之數量、尚未對社會治安產生重大危害即遭警查獲、犯後大
    致坦承犯行等一切情狀，爰量處如主文所示之刑，並定其應
    執行之刑，併就罰金部分，諭知易服勞役之折算標準，以資
    懲儆。
三、扣案之可發射子彈具有殺傷力之仿FN廠半自動手槍製造之玩
    具手槍，換裝土造金屬槍管、土造金屬槍機改造而成之改造
    手槍1 把（含彈匣1 個，槍枝管制編號：0000000000號）、
    土造子彈1 顆、雙基發射火藥1 包（驗餘淨重0.22公克），
    係屬違禁物，應依刑法第38條第1 項第1 款之規定，均宣告
    沒收之。另扣案之土造子彈1 顆，經試射結果，僅剩彈殼，
    不具殺傷力，而扣案雙基發射火藥1 包內之火藥0.15公克，
    亦經鑑驗用罄而不存在，均不予宣告沒收之；包裹雙基發射
    火藥所用之包裝袋1 個，係被告所有，供其持有雙基發射火
    藥所用之物，應依刑法第38條第1 項第2 款之規定，沒收之
    。扣案偽造1,000 元紙幣3 張、500 元紙幣25張，不問是否
    為被告所有，均應依刑法第200 條規定沒收之。另扣案掃刀
    1 支、玩具槍之金屬槍身3 個、玩具槍之金屬滑套5 個、金
    屬材質之護木握把片4 個、玩具槍之金屬彈匣3 個、內具阻
    鐵之玩具金屬槍管5 支、金屬彈簧6 個、玩具金屬擊錘、扳
    機、槍機座等槍機零件15個、玩具金屬彈殼58個、底火2 盒
    、鋼條5 支、鑽頭9 支、虎鉗1 個、鉗子3 支、比例尺1 支
    、電鑽機1 台等物，非屬違禁物，亦與本案無關，爰不另為
    沒收之諭知。
四、公訴意旨另以：被告甲○○於93年4 月間起，在桃園縣中壢
    市大江購物中心玩具店購買仿FN廠半自動手槍製造之金屬玩
    具手槍及子彈後，在桃園縣中壢市○○○路36號2 樓之租住
    處，以電鑽、鉗子等工具將該玩具手槍槍管內之阻鐵打通改
    造成具殺傷力之改造手槍及子彈，並於同年4 月間，將改造
    之手槍及子彈借予乙○○使用，應認被告涉犯修正前槍砲彈
    藥刀械管制條例第11條第1 項、第2 項，槍砲彈藥刀械管制
    條例第12條第1 項之罪等語。
    (一)按犯罪事實應依證據認定之，無證據不得認定犯罪事實，
      刑事訴訟法第154 條第2 項定有明文。又事實之認定，應
      憑證據，如未能發現相當證據，或證據不足以證明，自不
      能以推測或擬制之方法，為裁判基礎（最高法院40年台上
      字第86號判例參照）；認定犯罪事實所憑之證據，雖不以
      直接證據為限，間接證據亦包括在內，然而無論直接證據
      或間接證據，其為訴訟上之證明，須於通常一般之人均不
      致有所懷疑，而得確信其為真實之程度者，始得據為有罪
      之認定，倘其證明尚未達到此一程度，而有合理之懷疑存
      在而無從使事實審法院得有罪之確信時，即應由法院為諭
      知被告無罪之判決（最高法院76年台上字第4986號判例參
      照）。再按刑事訴訟法第156 條第2 項規定，被告雖經自
      白，仍應調查其他必要之證據，以察其是否與事實相符。
      立法目的乃欲以補強證據擔保自白之真實性；亦即以補強
      證據之存在，藉之限制自白在證據上之價值。而所謂補強
      證據，則指除該自白本身外，其他足資以證明自白之犯罪
      事實確具有相當程度真實性之證據而言。雖其所補強者，
      非以事實之全部為必要，但亦須因補強證據與自白之相互
      利用，而足使犯罪事實獲得確信者，始足當之。然茲所謂
      之補強證據，並非以證明犯罪構成要件之全部事實為必要
      ，倘其得以佐證自白之犯罪非屬虛構，能予保障所自白事
      實之真實性，即已充分，最高法院73年台上字第5638號、
      74年台覆字第10號著有判例可參。
    (二)公訴人認被告涉犯前揭製造槍彈及轉讓手槍等犯行，無非
      係以證人乙○○於警訊時之證述、內政部警政署刑事警察
      局槍彈鑑定書、槍彈改造圖在卷可稽，及為警在被告身上
      及租屋處查獲扣案之改造手槍、子彈（被告持有具殺傷力
      改造玩具手槍及子彈部分，另為有罪判決，詳如前述）、
      玩具槍之金屬槍身3 個、玩具槍之金屬滑套5 個、金屬材
      質之護木握把片4 個、玩具槍之金屬彈匣3 個、內具阻鐵
      之玩具金屬槍管5 支、金屬彈簧6 個、玩具金屬擊錘、扳
      機、槍機座等槍機零件15個、玩具金屬彈殼58個、底火2
      盒、鋼條5 支、鑽頭9 支、虎鉗1 個、鉗子3 支、比例尺
      1 支、電鑽機1 台等改造工具為憑。訊據被告堅詞否認有
      上揭製造槍彈及轉讓手槍之犯行，辯稱：扣案之改造手槍
      、子彈、雙基發射火藥，及上開改造工具等物，均係李興
      明於93年9 月間之某日，在被告上揭租屋處交付予被告，
      且乙○○所持之手槍，亦非被告轉讓等語。
    (三)經查：
      1.被告於警詢中固供稱：「（你身上持有的槍枝是如何來
        的？）是我在中壢大江購物中心玩具店買了道具槍請李
        興明幫我改造。」等語（見偵查卷第7 頁背面）；於偵
        查中供稱：「……，槍是我買的給李興明改造後借我，
        我沒有改造過。」等語（見偵查卷第53頁）；於本院審
        理檢察官聲請羈押案調查時供稱：「槍枝不是我改造的
        ，但槍枝是受李新（興）明之託放在我這裡的。」、「
        （為何在警訊中稱：槍枝是拜託李新明改造的？）我是
        買道具槍請他幫我改造沒有錯。」等語（見本院93年度
        聲羈字第697 號卷第6 頁）。被告雖於警詢、偵查及本
        院調查時，自白扣案之改造手槍係伊買來後，請李興明
        改造的等語，惟被告經檢察官提起公訴，於本院審理時
        ，則翻異前詞，改稱扣案槍彈係李興明寄放等語，被告
        先後供述既有不一之情，則其於警詢、偵查之自白仍需
        有其他補強證據，始得為被告有罪之依據。
      2.警方雖於被告位於桃園縣中壢市○○○路36號2 樓之租
        屋處，查獲玩具槍之金屬槍身3 個、玩具槍之金屬滑套
        5 個、金屬材質之護木握把片4 個、玩具槍之金屬彈匣
        3 個、內具阻鐵之玩具金屬槍管5 支、金屬彈簧6 個、
        玩具金屬擊錘、扳機、槍機座等槍機零件15個、玩具金
        屬彈殼58個、底火2 盒、鋼條5 支等物，然上揭物品經
        鑑定結果，均為玩具手槍、子彈之零件，非屬內政部86
        年11月24日台（86）內警字第8670683 號公告之槍砲彈
        藥主要組成零件，此有內政部警政署刑事警察局94年4
        月22日刑鑑字第0940054735號函及內政部94年6 月15日
        內授警字第0940100772號函各1 紙附於本院卷可參；又
        為警於被告租屋處查獲之鑽頭9 支、虎鉗1 個、鉗子3
        支、比例尺1 支、電鑽機1 台等工具，其中電鑽機、鑽
        頭，可供刨鑽及鑽孔使用；虎鉗、鉗子，可供夾鉗物體
        使用；比例尺，可供量測物體使用，於改造手槍有各工
        具適用時機時，自可援用該類工具，此雖有內政部警政
        署刑事警察局94年8 月10日刑鑑字第0940107363號函1
        紙附於本院卷可稽；然扣案工具是否可做為改造玩具手
        槍使用係屬一事，而被告有無以扣案工具改造玩具手槍
        ，則屬另一事，不能以在被告住處查獲有扣案之工具，
        即逕予推論被告有改造玩具手槍之行為，且查本件被告
        為警查獲時，除扣得上開工具外，僅查獲具殺傷力之改
        造手槍1 把及土造子彈2 顆，及如前所述玩具手槍子彈
        之零組件，並無另查獲改造手槍之半成品，或已貫通阻
        鐵之槍管等物，自難僅因被告為警查獲時持有具殺傷力
        之改造手槍，及在其住處查獲一般鐵工所常用之工具，
        即認被告有改造手槍之行為，則上述為警查獲之物品，
        既非供改造手槍所用之槍枝主要組成零件，而所查獲之
        工具，亦非專供改造手槍所用，是難以前揭查獲物品，
        即認被告有製造改造手槍之犯行。
      3.至公訴人雖引內政部警政署刑事警察局槍彈鑑定書，而
        認被告涉有製造改造手槍之犯行，依上開槍彈鑑定書所
        示，扣案之改造手槍固具有殺傷力無訛，業如前述，然
        此並未足以證明扣案之改造手槍係被告自行製造，且李
        興明既已死亡，有戶役政查詢結果1 份在卷可稽，則被
        告於警詢、偵查時供承扣案具殺傷力之改造手槍，係其
        買道具槍交由李興明改造之自白是否屬實，即屬不能調
        查。從而，本件既無證據證明扣案具殺傷力之改造手槍
        係被告所改造，而被告前揭自白請李興明改造扣案手槍
        一情，並無證據證明其自白之真實，此外，復查無其他
        積極證明可資證明被告涉有製造改造手槍之犯行，是公
        訴人起訴被告製造改造手槍，尚屬無據。
      4.被告於歷次警詢、偵查，及本院審理期間，均未自白其
        有製造子彈之犯行。警方雖於被告前揭租屋處，查獲子
        彈改造圖1 紙（見偵查卷第20頁）、玩具金屬彈殼58個
        、底火2 盒、鋼條5 支等物，惟被告辯稱該改造圖係李
        興明於交付改造手槍及土造子彈時即一併交付，且觀諸
        扣案之玩具金屬彈殼與扣案具殺傷力之土造子彈，兩者
        樣式並不相符；又扣案之鋼條5 支，其直徑大小亦與扣
        案之玩具金屬彈殼不合，亦經本院審理時勘驗所得；此
        外，警方並未在被告租屋處同時進一步查獲改造子彈之
        成品、半成品等物，足資證明被告確已依上開子彈改造
        圖而著手實施製造子彈之行為，從而，上開物品，亦難
        以作為被告涉犯製造子彈罪之認定。此外，復查無其他
        積極證明可資證明，被告涉有製造子彈之犯行，是公訴
        人起訴被告製造子彈，亦屬不能證明。
    (四)再查，證人乙○○於93年10月20日於警詢時雖供稱，其於
      93 年5月30日晚間11時15分，夥同古紹鐔及其朋友共3 人
      ，至台北市○○○路○ 段206 之2 號巨無霸電動遊藝場強
      盜財物，所使用之槍枝（槍枝管制編號：0000000000號，
      經警於93年8 月18日查獲）及子彈，係向被告借的等語（
      見臺灣桃園地方法院檢察署93年度他字第1329號偵查卷第
      10頁）。惟查，證人乙○○前於93年8 月18日晚間9 時35
      分，因違反槍砲彈藥刀械管制條例、竊盜、恐嚇、妨害公
      務、毀損等案件，為警在臺北縣土城市○○路67巷口查獲
      ，乙○○拒捕受傷，經警送亞東醫院急診，並在醫院急診
      室扣得槍枝管制編號：0000000000號槍枝1 支、具殺傷力
      之制式子彈2 顆、土造之改造子彈2 顆，及玩具金屬彈殼
      4 顆（此有內政部警政署刑事警察局槍彈鑑定書1 紙可參
      ，見臺灣板橋地方法院檢察署93年度偵字第14230 號偵查
      卷第48頁），而證人乙○○為警查獲後，93年8 月23日第
      一次警詢時供稱，上揭持有之槍、彈，係其朋友綽號「國
      龍」之男子，於93年8 月10日凌晨，於桃園市區交付給伊
      ，槍枝亦係「國龍」改造等語（見上開偵查卷第8 頁、第
      13頁）；並於當日檢察官偵查時供稱：「（槍枝子彈何來
      ？）是綽號『國隆』的給我的，是在九十三年八月初在桃
      園大興西路交流道附近交給我的，……。」等語（見上開
      偵查卷第45頁），則證人乙○○嗣於93年10月20日在國道
      公路警察局刑事警察隊警詢時改稱，扣案槍、彈係向被告
      甲○○所借，顯然與其之前之供述不符而有瑕疵；又證人
      乙○○嗣於本院審理時到庭證稱，93年5 月30日晚間11時
      15分，持以強盜巨無霸遊藝場所用之槍枝，係自綽號「國
      龍」之人所得，是因被告甲○○沒有將其所領回之保證金
      還給伊，伊才會說查獲之槍彈是向被告甲○○所借等語（
      見本院94年7 月6 日審理筆錄第5 頁），則與其第一次警
      詢及檢察官偵查時之供述相符，則證人乙○○證稱其係因
      被告未將保證金返還懷恨在心，始於93年10月20日警詢時
      供稱扣案槍彈係向被告所借等語，應可採信。綜上，證人
      乙○○就槍枝管制編號：0000000000號之來源，前後證述
      不一，其證詞可信度即屬有疑，自難僅憑前後供述不一之
      證人乙○○之證述，即認被告涉有轉讓改造手槍之犯行，
      此外，復查無其他積極證明可資證明，被告涉有轉讓改造
      手槍之犯行，是公訴人起訴被告轉讓改造手槍，亦屬不能
      證明。
    (五)從而，公訴人起訴被告製造改造手槍、子彈，及轉讓改造
      手槍部分之犯罪，即屬不能證明，原應為無罪之判決，惟
      公訴人認被告此部分之犯嫌與上開持有改造手槍、子彈之
      犯行，有吸收犯之實質上一罪及想像競合犯裁判上一罪關
      係，爰不另為無罪之諭知。
五、至公訴人起訴被告轉讓第二級毒品之犯行部分，業據被告自
    白犯罪，並經被告、辯護人及檢察官達成協商合意，並由檢
    察官聲請改依協商程序判決，並經本院於94年6 月30日判處
    被告有期徒刑八月確定，附此敘明。
據上論斷，應依刑事訴訟法第299 條第1 項前段，修正後槍砲彈
藥刀械管制條例第12條第4 項、第13條第4 項、修正前槍砲彈藥
刀械管制條例第11條第4 項，刑法第11條前段、第2 條第1 項但
書、第196 條第1 項、第55條、第42條第2 項、第38條第1 項第
1款 、第2 款、第200 條、第51條第5 款，罰金罰鍰提高標準條
例第2 條，現行法規所定貨幣單位折算新台幣條例第2 條，判決
如如主文。
本案經檢察官李允鍊到庭執行職務
中　　華　　民　　國　　94　　年　　9 　　月　　7 　　日
　　　　　　　　　刑事第四庭    審判長法　官　黃斯偉
                                      法  官  蘇昭蓉
                                      法  官  陳心婷
以上正本證明與原本無異。
如不服本判決，應於判決送達後10日內向本院提出上訴狀（應附
繕本），上訴於臺灣高等法院。
      　　　　　　　　　　　　　　　　書記官　陳青瑜
中　　華　　民　　國　　94　　年　　9 　　月　　28　　日
附表一：
  (一)具殺傷力改造手槍壹枝 (含彈匣壹個，槍枝管制編號
    0000000000) 。
  (二)土造子彈壹顆沒收。
  (三)雙基發射火藥壹包（驗餘淨重0.22公克）
  (四)包裹雙基發射火藥所用之包裝袋壹個。
附表二：
  (一)偽造之新臺幣1,000 元紙幣張（編號：AS396579WC，2 張
    ，編號GS803825YJ，1 張）、
  (二)偽造之新臺幣500 元紙幣貳拾伍張（編號：CR931336ZD，25
    張）。
本件論罪科刑法條：
修正前槍砲彈藥刀械管制條例第11條
未經許可，製造、販賣或運輸第四條第一項第一款所稱其他可發
射金屬或子彈具有殺傷力之各式槍砲者，處五年以上有期徒刑，
併科新臺幣一千萬元以下罰金。
未經許可，轉讓、出租或出借前項所列槍砲者，處三年以上十年
以下有期徒刑，併科新臺幣七百萬元以下罰金。
意圖供自己或他人犯罪之用，而犯前二項之罪者，處無期徒刑或
七年以上有期徒刑，併科新臺幣一千萬元以下罰金。
未經許可，持有、寄藏或意圖販賣而陳列第一項所列槍砲者，處
一年以上七年以下有期徒刑，併科新臺幣七百萬元以下罰金。
第一項至第三項之未遂犯罰之。
槍砲彈藥刀械管制條例第12條第4項
未經許可，製造、販賣或運輸子彈者，處一年以上七年以下有期
徒刑，併科新台幣五百萬元以下罰金。
未經許可，轉讓、出租或出借子彈者，處六月以上五年以下有期
徒刑，併科新台幣三百萬元以下罰金。
意圖供自己或他人犯罪之用，而犯前二項之罪者，處三年以上十
年以下有期徒刑，併科新台幣七百萬元以下罰金。
未經許可，持有、寄藏或意圖販賣而陳列子彈者，處五年以下有
期徒刑，併科新台幣三百萬元以下罰金。
第一項至第三項之未遂犯罰之。
槍砲彈藥刀械管制條例第13條
未經許可，製造、販賣或運輸槍砲、彈藥之主要組成零件者，處
三年以上十年以下有期徒刑，併科新台幣七百萬元以下罰金。
未經許可，轉讓、出租或出借前項零件者，處一年以上七年以下
有期徒刑，併科新台幣五百萬元以下罰金。
意圖供自己或他人犯罪之用，而犯前二項之罪者，處五年以上有
期徒刑，併科新台幣一千萬元以下罰金。
未經許可，持有、寄藏或意圖販賣而陳列第一項所列零件者，第
六月以上五年以下有期徒刑，併科新台幣三百萬元以下罰金。
第一項至第三項之未遂犯罰之。
中華民國刑法第196條
行使偽造、變造之通用貨幣、紙幣、銀行券，或意圖供行使之用
而收集或交付於人者，處三年以上十年以下有期徒刑，得併科五
千元以下罰金。
收受後方知為偽造、變造之通用貨幣、紙幣、銀行券而仍行使，
或意圖供行使之用而交付於人者，處五百元以下罰金。
第一項之未遂犯罰之。
